ACORDAO-COMPLETO-2442299

ACÓRDÃO 79/2021 ATA 1/2021 - PRIMEIRA CÂMARA

VISTOS, relatados e discutidos estes embargos de declaração opostos por Isoares Martins de Oliveira conta o Acórdão 11315/2020-TCU-Primeira Câmara, que conheceu e rejeitou os embargos de declaração por ele oposto  contra o 9.344/2020 - 1ª Câmara, o qual conheceu e negou provimento ao recurso de reconsideração interposto pelo embargante contra o Acórdão 6358/2018-TCU-Primeira Câmara, que julgou irregulares suas contas e o condenou em débito e multa.
ACORDAM os ministros do Tribunal de Contas da União, reunidos em Sessão da Primeira Câmara, ante as razões expostas, em:
9.1. conhecer dos embargos de declaração para, no mérito, rejeitá-los;
9.2. impor ao embargante multa no valor de R$ 10.000,00 (dez mil reais) , em razão do caráter manifestamente protelatório dos embargos CPC (art. 1.026, § 2º) , fixando-lhes o prazo de 15 (quinze) dias, a contar das notificações, para comprovarem, perante o Tribunal (art. 214, inciso III, alínea "a", do Regimento Interno) , o recolhimento da dívida ao Tesouro Nacional, atualizadas monetariamente desde a data deste acórdão até as datas dos efetivos recolhimentos, se forem pagas após o vencimento, na forma da legislação em vigor;
9.3 autorizar, desde logo, nos termos do art. 28, inciso II, da Lei 8.443/1992, a cobrança judicial das dívidas, caso não atendidas a notificação;
9.4. dar ciência deste acórdão ao embargante.

Embargos de declaração em embargos de declaração em recurso de reconsideração em tomada de contas especial

Primeira Câmara

Prefeitura Municipal de Baraúna - RN.

3. Interessados/Responsáveis/Recorrentes:
3.1. Interessado: Fundação Nacional de Saúde (26.989.350/0001-16)
3.2. Responsáveis: Antônia Luciana da Costa Oliveira (XXX.497.664-XX); Isoares Martins de Oliveira (XXX.891.544-XX); Poly Construções & Empreendimentos Eireli (05.806.903/0001-88); Prefeitura Municipal de Baraúna - RN (08.546.103/0001-63)
3.3. Recorrente: Isoares Martins de Oliveira (XXX.891.544-XX).

13.1. Ministros presentes: Benjamin Zymler (na Presidência), Walton Alencar Rodrigues (Relator), Vital do Rêgo e Jorge Oliveira.
13.2. Ministro-Substituto presente: Weder de Oliveira.

WALTON ALENCAR RODRIGUES

Ministro Walton Alencar Rodrigues.

Trata-se de embargos de declaração opostos por Isoares Martins de Oliveira conta o Acórdão 11315/2020-TCU-Primeira Câmara, que conheceu e rejeitou os embargos de declaração por ele oposto  contra o 9.344/2020 - 1ª Câmara, o qual conheceu e negou provimento ao recurso de reconsideração interposto pelo embargante contra o Acórdão 6358/2018-TCU-Primeira Câmara, que julgou irregulares as contas do embargante e o condenou em débito e multa.
Alega o embargante, em síntese, que a decisão embargada teria sido omissa e contraditória em razão de, supostamente, não ter examinado o argumento a respeito de pretensa omissão havida no Acórdão 9344/2020-TCU-Primeira Câmara, que conheceu e negou provimento ao recurso de reconsideração interposto pelo embargante.
É o relatório.

8.1. Joao Victor Souza de Oliveira (12.042/OAB-RN) e outros, representando Isoares Martins de Oliveira.  
8.2. Wagner Soares Ribeiro de Amorim (3432/OAB-RN) e outros, representando Poly Construções & Empreendimentos Eireli.

Procuradora-Geral Cristina Machado da Costa e Silva.

TOMADA DE CONTAS ESPECIAL. IRREGULARIDADE. DÉBITO. MULTA. RECURSO DE RECONSIDERAÇÃO. CONHECIMENTO. NEGATIVA DE PROVIMENTO. EMBARGOS DE DECLARAÇÃO. CONHECIMENTO. REJEIÇÃO. EMBARGOS DE DECLARAÇÃO. CONHECIMENTO. REJEIÇÃO. 1. A oposição de embargos de declaração manifestamente protelatórios sujeita o embargante ao pagamento de multa processual, em valor não excedente a 2% do valor atualizado da causa (CPC, art. 1.026, § 2º). 2. A reiteração de embargos de declaração meramente protelatórios autoriza a majoração da multa anteriormente aplicada, nos termos do art. 1.026, § 3º, do CPC.

TOMADA DE CONTAS ESPECIAL (TCE)

Secretaria de Recursos (SERUR); Secretaria de Controle Externo de Tomada de Contas Especial (SecexTCE).

Trata-se de embargos de declaração opostos por Isoares Martins de Oliveira conta o Acórdão 11315/2020-TCU-Primeira Câmara, que conheceu e rejeitou os embargos de declaração por ele oposto  contra o 9.344/2020 - 1ª Câmara, o qual conheceu e negou provimento ao recurso de reconsideração interposto pelo embargante contra o Acórdão 6358/2018-TCU-Primeira Câmara, que julgou irregulares suas contas e o condenou em débito e multa.
Alega o embargante, em síntese, que a decisão embargada teria sido omissa e contraditória em razão de, supostamente, não ter examinado o argumento a respeito de pretensa omissão havida no Acórdão 9344/2020-TCU-Primeira Câmara.
Conheço do recurso, porquanto presente os requisitos atinentes à espécie.
Sem razão o embargante, porque o voto condutor do acórdão embargado expressamente afastou os alegados defeitos, havendo expressamente indicado que "os temas tidos por 'omissos e/ou contraditórios' [nos anteriores embargos] foram adequadamente examinados no voto condutor" do Acórdão 9344/2020-TCU-Primeira Câmara.
Pretende o embargante, em verdade, rediscutir o mérito das suas contas por meio de sucessivos e infundados embargos de declaração. A estratégia é manifestamente protelatória.
A conduta praticada sujeita o embargante ao pagamento de multa processual, em valor não excedente a 2% do valor atualizado da causa (CPC, art. 1.026, § 2º) , medida que adoto.
Importa a dívida apurada nos presentes autos em R$ 643.098,30.
Esclareço, por oportuno, que a reiteração de embargos de declaração meramente protelatórios autoriza a majoração da multa ora aplicada, nos termos do art. 1.026, § 3º, do CPC.
Deixo assente, ainda, que eventuais novos embargos de declaração protelatórios serão recebidos com petição, com os efeitos previstos no art. 287, § 6º, do Regimento Interno deste Tribunal.
Feitas essas considerações, voto pela aprovação da minuta de acordão que submeto ao colegiado.
TCU, Sala das Sessões Ministro Luciano Brandão Alves de Souza, em 26 de janeiro de 2021.
WALTON ALENCAR RODRIGUES 
Relator